【裁判字號】    97,上易,345
【裁判日期】    970903
【裁判案由】    詐欺
【裁判全文】
臺灣高等法院臺南分院刑事判決  九十七年度上易字第三四五號
上訴人
即被告  丙○○
選任辯護人  金輔政律師
上列上訴人因詐欺案件，不服臺灣臺南地方法院九十六年度易字
第六０五號中華民國九十七年四月九日第一審判決（起訴案號：
臺灣臺南地方法院檢察署九十五年度偵緝字第一一二四號），提
起上訴，本院判決如下：
    主    文
原判決撤銷。
丙○○連續犯詐欺取財罪，處有期徒刑壹年貳月，減為有期徒刑
柒月。
    事    實
一、丙○○因經濟狀況困難，且知悉其夫黃龍波（二人於民國《
    下同》九十三年二月間離婚）積欠乙○○大筆債務，認乙○○頗為富有。竟基於意圖為自己不法之所有之概括犯意，自
    九十年三月間起至九十二年九月底止之期間，以欲擔保其所
    購買花材之貨款為藉口，陸續向不知情之友人甲○○借用所
    有之彰化商業銀行永康分行支票存款帳戶（帳號：六二四二
    ─○三─○六二八五一─○○號）之支票多紙，並先後隱瞞
    其係以上開藉口向甲○○借用支票及其所經營之花藝事業生
    意須資金週轉等事實，在臺南市○○路八十七號六樓之三，
    連續對乙○○佯稱其欲替黃龍波償還債務，且謊稱其現與甲○○合夥花藝事業，生意興隆，需要大筆資金週轉，請求乙○○幫助其發展花藝事業云云，而持用其以上開藉口借得之
    甲○○支票假冒係花藝事業合夥人之支票供為擔保，多次向
    乙○○訛詐調借現金，致使乙○○不疑有他，陷於錯誤，連
    續借款予丙○○。嗣丙○○已無還款能力，仍基於同上之概
    括犯意，於九十二年十月一日，復對乙○○佯稱其子黃國峰
    欲創業，要到嘉義縣布袋鎮設廠，因購買修船儀器，須向乙○○借款云云，而以不知情之黃國峰所簽發借出如附表編號
    三○至三二所示之支票三張為擔保，致使乙○○又信以為真
    ，陷於錯誤，借款予丙○○。其中丙○○持上開支票向乙○○借款時，乙○○均依支票之票面金額，扣除月息三分之利
    息，並次遞減去黃龍波積欠乙○○之新臺幣（下同）二百十
    萬元債務之部分（至扣除完畢為止）後，再將計算所得金額
    實際交付丙○○，而丙○○於先前所借款項之清償期屆至前
    ，復另持借得之支票向乙○○借款，乙○○又依丙○○新交
    付之支票面額，扣除月息三分利息或上開黃龍波積欠之部分
    債務後，再將計算所得金額實際交付丙○○，丙○○乃將新
    貸得之金錢，部分存入甲○○上開永康分行支票存款帳戶中
    （其他部分之金錢則供丙○○花用，不知去向），使丙○○
    為擔保先前借款而交付予乙○○之支票得以兌現，造成乙○○誤以為丙○○信用良好，接連受騙，繼續借出更為大額之
    款項予丙○○。嗣至九十二年九、十月間，乙○○尚持有丙○○所交付供擔保借款之如附表所示支票共三十二紙；總計
    乙○○遭丙○○以上開方式連續詐騙，而實際交付之金額為
    一千三百六十七萬二千元（業已扣除月息三分之利息及黃龍
    波積欠乙○○之二百十萬元債務），因而受有損害。嗣甲○○於九十二年九月中旬，知悉丙○○未依約將足額金錢存入
    上開彰化商業銀行永康分行支票存款帳戶中，造成甲○○借
    出之支票於同年十月七日遭退票，乃循線查得其所借出之支
    票均在乙○○處，並於同年十月三日，前往乙○○上開住處
    ，索回借予丙○○交給乙○○之如附表編號一至二六所示支
    票共二十六紙，乙○○至此方知甲○○僅係出借支票予丙○○，並非丙○○花藝事業之合夥人，丙○○亦非花藝生意興
    隆而有還款能力，始悉受騙。
二、案經乙○○告訴及臺南市警察局第一分局報告臺灣臺南地方
    法院檢察署檢察官偵查起訴。
    理    由
一、按被告以外之人於審判外之陳述，經當事人於審判程序同意
    作為證據，法院審酌該言詞陳述或書面陳述作成時之情況，
    認為適當者，亦得為證據。當事人、代理人或辯護人於法院
    調查證據時，知有第一百五十九條第一項不得為證據之情形
    ，而未於言詞辯論終結前聲明異議，視為有前項之同意；刑
    事訴訟法第一百五十九條之五定有明文。本件認定事實所引
    用之證據方法（包括證人之證述及文書等物證），已經本院
    提示被告表示無意見，迄於言詞辯論終結前亦未聲明異議，
    揆諸前揭規定，可認為已同意作為證據；而本院審酌該證人
    等之陳述及證據資料作成時之情況，認為適當，亦查無其他
    違法取證或其他瑕疵等不實之情事，與本案待證事實間並具
    有相當之關聯性，以之為本案證據尚無不當，復無顯有不可
    信之情況，自得採為證據。
二、訊據被告丙○○固承認陸續向告訴人乙○○實際借得上開一
    千三百六十七萬二千元（業已扣除上開利息及被告前夫黃龍
    波積欠乙○○之上開債務），及如附表所示三十二張支票係
    其交付予告訴人供為借款擔保等情無訛（見一審卷第二一五
    頁），惟矢口否認有詐欺取財犯行，辯稱：伊自九十年三月
    間起即以甲○○支票向告訴人借錢，並非九十一年一月起，
    未以詐欺手段詐騙取告訴人。告訴人乃基於多年教會教友情
    誼，且相信伊會替黃龍波還錢；又告訴人借出金錢時，會先
    扣減月息三分之利息，尚非無利可圖，尤其告訴人會向銀行
    查證甲○○信用良好可靠，才願借錢，非因伊施用詐術陷於
    錯誤而借出金錢；縱使向告訴人借錢時，曾提及伊花藝生意
    興隆，有誇大之處，亦難認係以此方式詐騙告訴人，造成告
    訴人陷於錯誤而同意借予金錢。況交予告訴人之甲○○支票
    於九十二年九月十七日退票後，甲○○即不再借票，而告訴
    人於同年九月底，仍詢問伊是否要借錢，伊告以甲○○已不
    肯借出支票，經告訴人同意後，伊方於九十二年十月一日，
    至告訴人家中，持如附表編號三○至三二所示之黃國峰支票
    三張借款，並由告訴人代為填寫該三張支票之金額，實無詐
    騙情事。另伊有償還誠意，以新借款項償還舊借款項，亦難
    謂為詐欺，與告訴人間純屬民事糾紛云云。
二、經查：
(一)上開詐欺取財之犯罪事實，(1)迭據告訴人乙○○於原審偵審
    中及本院審理時以證人身分迭次指述歷歷（見偵查卷第十二
    、十三頁、偵緝卷第十一至十五、二十九至三十頁、一審卷
    第二三七至二四七頁、本院卷第九十六至九十八頁），且被
    告陸續持甲○○、黃國峰支票向告訴人借款，屢以新借款項
    之部分償付舊借款項，被告實際向告訴人借得一千三百六十
    七萬二千元（業已扣除利息及黃龍波積欠乙○○之上開債務
    ），嗣至九十二年九、十月間，告訴人尚持有被告所交付供
    擔保之如附表所示支票共三十二紙等情，亦據被告承認無誤
    （見一審卷第二○九至二一一頁背面、本院卷第五十二頁）
    ，並有如附表編號一至三二所示支票影本三十二紙及如附表
    編號三○暨三二所示支票之退票理由單二紙在卷可憑（見發
    查卷第十三、十四頁、一審卷第一一九、一二○、一六一至
    一六九、一七五至一七七頁）。(2)又據證人甲○○於原審偵
    審中以證人身分到庭證稱：我於八十六年、八十七年間向被
    告學插花，認識被告，後來九十年底，被告跟我說，她從事
    大型花藝生意，可是先前她的信用有瑕疵，要借我的支票去
    買花材，因為被告是我多年的插花老師，我才陸續借出上開
    永康分行支票存款帳戶的支票給她，當時我就言明不會存錢
    進該支票帳戶，都是由被告存入進出，我已忘記出借支票給
    被告的確實張數，有時候一個月兩次，有時候一個月都沒有
    ，被告向我借票時，事先會告知票面金額，由我填寫上去，
    少者幾萬元，多者有一百餘萬元，每次被告向我借票，都會
    先跟我說明用途，所以我不會想到說金額有問題，被告都先
    畫好圖給我看，裡面幾顆樹、幾把花，那是合理的價錢，我
    沒有想說那會是造假的，被告從未說她要拿我的支票另向別
    人週轉現金，付給花材公司，而是說直接要付給花材公司，
    被告借票後，本來都會按時存錢進我的戶頭，我在票載發票
    日前一天，也會確認被告有無存錢進去，後來有次發票日前
    一天，我要被告補錢進我的戶頭，但她不補，一直求我幫她
    籌錢，我不同意，就讓支票跳票，我才問被告將錢用去哪裡
    ，但她不告訴我，我又去銀行查出來整個支票的去處都是在
    告訴人戶頭裡，方知被告拿我的票去向告訴人借錢，發生退
    票前，我在被告及告訴人的教會聚會裡，見過告訴人一次，
    但沒有交談，後來我從告訴人那裡拿回如附表編號一至二六
    所示未提示之支票，告訴人有說被告拿我的票說是合夥人的
    票去借錢，告訴人還問我是否與被告合夥，我說不是，我沒
    有跟被告合夥花藝生意等語明確（見偵緝卷第十五、十六頁
    、一審卷第二三○至二三七頁），並於本院審理時證稱：「
    因被告向我說他信用不好，要做大宗的花藝工作，需大筆之
    資金，去向別人買貨，所以向我借支票使用。」「（被告有
    無說他要與你合夥做生意？）沒有。」（見本院卷第九十三
    頁），足見被告係以欲擔保其所購買花材之貨款作為托辭，
    先向甲○○借得支票，其後卻未依言直接以該等支票做為擔
    保花材貨款，反而另持之向告訴人調借現款，被告所為顯有
    不實情形，且參之甲○○向告訴人索回支票時，告訴人確仍
    以為甲○○係被告花藝事業之合夥人之情，堪認被告持甲○○支票向告訴人借款時，確有以要替黃龍波還錢、甲○○係
    其花藝事業合夥人及花藝生意興隆等虛偽理由詐騙告訴人。
    (3)另被告之子黃國峰自九十二年四月二日起至九十三年一月
    六日止、自九十三年一月二十日起至九十三年七月三十日止
    ，任職漢騏企業有限公司，自九十三年八月十七日起至九十
    四年四月十八日止，任職誼光保全股份有限公司等情，有漢
    騏企業有限公司覆函二件及勞工保險被保險人投保資料表一
    紙附卷可憑（見偵緝卷第十九、四十四頁、一審卷第四十四
    頁），顯見被告執如附表編號三○至三二所示黃國峰支票三
    張向告訴人借款，黃國峰應無被告所佯稱之上開欲行創業，
    須購買機器等情事，被告亦有以此不實虛偽理由詐騙告訴人
    。(4)再則，被告於警詢時先供陳：我有向告訴人說要替黃龍
    波還錢，想經營花藝事業，需要資金，所以持支票調現，我
    的花藝事業剛開始營運時，收入還很好，但到後面生意一落
    千丈，我擔心告訴人知道後，不借錢給我，怕支票跳票破壞
    信用，才未向告訴人告知實情，謊稱生意興隆，更需要資金
    ，繼續向告訴人調現，又我沒有向告訴人說甲○○與我合夥
    花藝事業，是說甲○○會找花藝的生意讓我做等語（見發查
    卷第七十九、八十頁），坦承持甲○○支票向告訴人借款時
    ，確有以要替黃龍波還錢，想經營花藝事業，需要資金，甲○○會找花藝的生意讓渠做等理由，告訴告訴人，可認其持
    上開支票向告訴人借款，顯有以捏造之不實理由予以詐騙。
    嗣於偵查中供稱：我跟告訴人說甲○○的支票是借來要付貨
    款及買花材的，我也曾向告訴人謊稱有些支票是做生意收來
    的客票云云（見偵緝卷第三、四、十三、十四頁），並於原
    審及本院否認警詢所述，足見所辯純屬卸責之詞，難謂可採
    。(5)綜上各情，應認告訴人所指為可採，被告係以上開詐術
    致使告訴人陷於錯誤，交付金錢，可信為真正。被告向告訴
    人借款時，既係以上開詐騙事由，造成告訴人受騙交付金錢
    ，則被告所為即以詐欺取財罪相繩，尚不得以告訴人借出款
    項時，亦有顧念與被告之教友情誼、賺取利息及曾為支票信
    用之查證等動機或情事，即謂被告所為並未致使告訴人陷於
    錯誤，而得脫免詐欺取財罪責。是被告所辯告訴人借出金錢
    時，會先扣減月息三分之利息，認告訴人尚非無利可圖云云
    ，仍難辭詐欺取財罪責。本件事證已臻明確，檢察官於原審
    聲請傳喚證人即漢騏企業有限公司負責人李豐銘到庭，用以
    證明黃國峰於九十二年間之工作任職情形之聲請，則無必要
    ，併為說明。至被告施用詐術之時間，據被告於本院供稱：
    九十年底即與被告往來云云，舉出彰化銀行存款存根聯證明
    於九十年三月一日即已持甲○○支票向告訴人調現（見本院
    卷第四十八頁），但告訴人稱：「九十年七月以後，他說要
    幫他先生還錢，所以他開始拿甲○○之支票及一封贖罪之信
    及他要做花藝之設計圖來向我借錢。」（見本院卷第九十七
    頁），是本件能確認者，案發時間應係於九十年三月間。
(二)被告再辯稱：本件事發後，被告之子黃國峰、被告之女黃麗
    瑛及被告之姐謝素珠於九十二年十二月起至九十三年初之期
    間，曾向銀行共貸款二百五十五萬元，為被告償還予告訴人
    ，被告確有還款誠意云云（見一審卷第二一五頁正背面），
    並提出黃麗瑛之安泰銀行綜合存款存摺內頁、借款契約書、
    黃麗瑛之富邦商業銀行存摺內頁、貸款契約書、零利率信用
    貸款契約書、黃麗瑛之日盛商業銀行活期存款存摺、借款契
    約書、黃麗瑛之富邦銀行存摺內頁、黃麗瑛之臺新銀行活期
    存款存摺內頁、黃國峰之富邦商業銀行零利率信用貸款契約
    書、約定書、謝素珠之臺新銀行綜合存款存摺內頁、黃龍波
    開立之本票三十五張（面額均三萬元）等影本為證（見一審
    卷第一○○至一一八、一二一至一三三頁）。惟告訴人於原
    審審理時證稱：本件事發後，被告親屬們透過貸款公司向銀
    行貸款，他們的貸款數額是二百多萬元，但扣除銀行收的手
    續費及貸款公司的二成佣金，實際上他們只陸續拿給我一百
    六十六萬六千多元等語在卷（見一審卷第二四四至二四七頁
    ），且黃麗瑛、黃國峰及謝素珠三人之上開銀行存摺內頁及
    借貸契約書等資料，僅係黃麗瑛三人借款之資料，並非還款
    予告訴人之收據憑證，自難僅以黃麗瑛等三人向銀行借款之
    數額，即認係還款予告訴人之金額，又觀諸被告提出之告訴
    人與黃國峰等人於九十三年八月十八日晚間談話錄音光碟一
    張及錄音譯文（見一審卷第六十九、七十、九十五至九十八
    頁），其內容亦未確切指明黃麗瑛等三人替被告還款予告訴
    人之數額，故認此等還款金額應以告訴人證述者為可採。因
    之，被告於本件事發後，係由其親屬黃麗瑛三人多方籌措，
    屢向銀行借款，方得代替被告償還僅約十分之一欠款之數額
    予告訴人，顯然被告於歷次借款時，早無償債能力，仍隱匿
    其情，陸續以上開詐術向告訴人調現，致使告訴人陷於錯誤
    ，交付金錢，而被告迄今僅由人代償約十分之一之欠款，堪
    信其所辯有還款誠意云云乃屬陸續向告訴人借錢之藉口，以
    利騙取告訴人之金錢，可堪認定。
(三)被告復辯稱：附表編號二七至二九所示支票三張，係甲○○
    拿錢出來，故未退票云云。然被告交付告訴人之如附表編號
    二七至二九所示支票三張，告訴人原已將該三張支票存入銀
    行託收，因被告請求，為不使該三張支票退票，告訴人乃於
    九十二年十月六日，自其臺南成功路郵局存簿儲金帳戶提領
    一百四十九萬四千元交予被告存入彰化商業銀行永康分行之
    甲○○活期存款帳戶（帳號：六二四二─五一─○六二八五
    ─八○○號），再由該活期帳戶轉入甲○○上開永康分行支
    票存款帳戶共二百二十萬零一千九百元，使該三張面額共一
    百四十九萬四千元支票得以兌現，故該三張支票乃因告訴人
    提供金錢方得兌現，亦即被告並未清償該三張支票面額之金
    錢。又附表編號三一支票，黃國峰於九十二年九月二十九日
    ，開立萬泰商業銀行東門分行支票存款帳戶（帳號：000
    000000000號），並存入十萬元，嗣案外人魏俊雄
    於九十二年十二月二十四日，將六十五萬三千一百元款項匯
    入黃國峰上開東門分行支票帳戶，魏俊雄再於九十二年十二
    月二十六日，提示兌領如附表一編號三一所示支票之金額共
    六十六萬三千元，亦即該編號三一支票主要係因魏俊雄提供
    之金錢方得兌現，被告並未清償該張支票面額之金錢等情，
    業為證人乙○○於原審審理時證述明確（見一審卷第二三七
    至二四七頁），被告對此亦未否認（見一審卷第二一六、二
    一七頁），並有彰化商業銀行永康分行九十六年十一月二十
    一日彰永康字第二八四九號函暨附件甲○○支票存款帳戶資
    料及交易明細查詢單影本、九十六年十二月十二日彰永康字
    第三○二○號函暨附件甲○○開立之六張支票影本、九十七
    年一月十日彰永康字第九九號函暨附件甲○○開立之二張支
    票影本、支票送款簿與放款支出傳票影本各一張、九十七年
    一月二十八日彰永康字第二七六號函暨附件甲○○活期存款
    存摺帳戶資料與交易明細查詢單、臺南成功路郵局之告訴人
    存簿儲金存摺影本、萬泰商業銀行東門分行九十六年十二月
    十三日東門字第○九六○三○九○一一八號函暨附件發票人
    黃國峰支票存款交易對帳單、如附表編號三一所示支票影本
    、九十六年十一月二十三日東門字第○九六○三○九○一○
    六號函暨附件發票人黃國峰支票存款帳戶匯入匯款備查簿影
    本附卷可憑（見一審卷第一七○至一九八頁），被告辯稱此
    筆錢係被告貸款出來的錢云云，因被告無法舉出證據以資證
    明，況縱令屬實，被告此筆款項因之兌現，仍難辭未兌現支
    票有詐欺犯行。
(四)綜上所述，被告所辯，委無足採。被告向告訴人借用金錢，
    既出於詐欺手段為之，致使告訴人借出金錢，蒙受損害，被
    告詐欺取財犯行洵堪認定，應依法論科。
三、查被告行為後，刑法相關規定已於九十四年二月二日修正公
    布，並同自九十五年七月一日施行。按同於九十五年七月一
    日修正施行之刑法第二條規定，乃係關於新舊法比較適用之
    準據法，其本身無關行為可罰性要件之變更，故於九十五年
    七月一日前揭法律修正施行後，如有涉及比較新舊法之問題
    ，即應逕依修正後刑法第二條第一項規定，為「從舊從輕」
    之比較（參見最高法院九十五年度第八次刑事庭會議決議意
    旨）。茲分述如下：(1)九十五年六月十四日修正公布，同年
    七月一日施行之刑法施行法第一條之一第一項、第二項前段
    增訂「中華民國九十四年一月七日刑法修正施行後，刑法分
    則編所定罰金之貨幣單位為新臺幣。九十四年一月七日刑法
    修正時，刑法分則編未修正之條文定有罰金者，自九十四年
    一月七日刑法修正施行後，就其所定數額提高為三十倍。」
    等內容。而被告所犯之刑法第三百三十九條第一項自七十二
    年六月二十六日（即罰金罰鍰提高標準條例修正公布日）迄
    今未修正，其罰金法定刑為「一千元」，貨幣單位乃「銀元
    」（刑法第三百三十九條第一項參照），依罰金罰鍰提高標
    準條例第一條前段提高十倍，實為「銀元一萬元」，經折算
    為「新臺幣三萬元」。刑法施行法於九十五年七月一日施行
    後，所定罰金之貨幣單位為新臺幣，就其所定數額提高為三
    十倍，刑法第三百三十九條第一項之罰金法定刑「一千元」
    ，依該規定折算，亦為「新臺幣三萬元」。是刑法施行法前
    開條文修正後，刑法第三百三十九條第一項「罪刑」並未變
    更。刑法施行法第一條之一第一項、第二項前段之法律效果
    乃將刑法分則罰金刑之貨幣單位從「銀元」轉換為「新臺幣
    」，係貨幣單位之準據法，修正意旨亦止於釐清吾國先前易
    生混淆之貨幣單位系統，與罪刑無涉，尚無刑法第二條第一
    項新舊法比較適用之問題，自應適用現行有效之法律。(2)關
    於罰金刑最低額部分：本院所諭知之被告罪名及其宣告刑（
    詳後），法定刑得科以一千元以下罰金。修正前刑法第三十
    三條第五款規定罰金為一元以上，修正後刑法第三十三條第
    五款則將罰金規定係新臺幣一千元以上，以百元計算之。是
    依修正後之法律，被告得科處之罰金刑最低為新臺幣一千元
    ；然依被告行為時之刑罰法律，即修正前刑法第三十三條第
    五款規定之罰金最低額一元，該罪之罰金刑最低額為銀元一
    元，若換算為新臺幣，僅為新臺幣三元。經比較新舊法之結
    果，應以舊法較有利於被告。(3)被告行為時之刑法第五十六
    條規定：「連續數行為而犯同一之罪名者，以一罪論。但得
    加重其刑至二分之一。」至被告為本件行為後上開法條則已
    刪除。該項刪除雖非犯罪構成要件之變更，但已影響行為人
    刑罰之法律效果，自屬法律有所變更，而有比較新舊法之必
    要。被告所為本件詐欺取財犯行（詳後），若依舊法規定，
    僅以一罪論，若依新法，則須分論併罰，經比較新、舊法之
    結果，應以被告行為時之舊法較有利於被告。(4)關於加減例
    部分：修正前刑法第六十八條規定：拘役或罰金加減者，僅
    加減其最高度；新修正刑法第六十七條則規定：有期徒刑或
    罰金加減者，其最高度及最低度同加減之；新法修正，罰金
    最低度同時加重之，使法官量刑範圍受到減縮，行為人將受
    到較舊法罰金最低度較高之刑罰，行為人受處罰之實質內涵
    顯有變更，屬於法律變更，自應比較新舊法，適用最有利行
    為人之舊法。(5)綜上，舊法關於連續犯及罰金規定，較有利
    於被告，衡諸整體統合比較結果及不得割裂適用法律之原則
    ，應依刑法第二條第一項前段之規定，適用修正前刑法之規
    定予以處斷。
四、核被告丙○○所為，係犯刑法第三百三十九條第一項詐欺取
    財罪。被告所為本件犯行，發生在九十五年七月一日修正公
    佈施行之新刑法前，且時間緊接，觸犯構成要件相同之罪名
    ，顯係基於概括之犯意為之，為連續犯，應依修正前刑法第
    五十六條規定論以一罪並加重其刑。本件原起訴所指之詐騙
    金額及李國照支票部分，業經公訴人於審理中具狀變更，有
    檢察官九十七年二月二十六日補充理由書一份在卷可憑（見
    一審卷第一五八、一五九頁），附為說明。原審予被告論罪
    科刑，固非無見。惟被告係於九十年三月間起，即以甲○○
    支票向告訴人調現，原判決認係九十一年一月，尚有未妥；
    又被告雖係偽以購買花材貨款及其兒子創業詐欺手法誆矇告
    訴人，然原判決未能審酌告訴人借予被告款項時，仍先扣除
    月息三分利息或清償被告之夫黃龍波積欠之款項，亦有違誤
    。被告上訴否認犯罪，雖無足取。但原判決既有可議，自屬
    無法維持，應由本院撤銷改判之。爰審酌被告經濟狀況困難
    ，利用告訴人對其信任，以詐欺手法誆矇告訴人，期間達二
    年，告訴人雖損失款項頗鉅，惟告訴人於借予款時，均預先
    扣除月息三分之利息，或先自原本扣減被告前夫黃龍波所欠
    款項，及被告於偵審中猶飾詞否認詐欺取財，犯後態度非佳
    等一切情狀，量處有期徒刑一年二月，以示懲儆。被告犯行
    在九十六年四月二十四日之前，合於中華民國九十六年罪犯
    減刑條例第二條第一項第三款規定，應予減刑二分之一，乃
    減為有期徒刑七月。
據上論斷，應依刑事訴訟法第三百六十九條第一項前段、第三百
六十四條、第二百九十九條第一項前段，刑法第二條第一項前段
、（修正前）第五十六條、第三百三十九條第一項，刑法施行法
第一條之一第一項，第二項前段，中華民國九十六年罪犯減刑條
例第二條第一項第三款、第七條，判決如主文。
本案經檢察官郭珍妮到庭執行職務。
中    華    民    國    97    年    9     月    3     日
                    刑事第一庭審判長法官  黃  崑  宗
                                    法官  王  明  宏
                                    法官  蔡  長  林
以上正本證明與原本無異。
不得上訴。
                                  書記官  李  培  薇
中    華    民    國    97    年    9     月    4     日
附錄本案論罪科刑法條全文：
刑法第三百三十九條第一項：
  意圖為自己或第三人不法之所有，以詐術使人將本人或第三人
之物交付者，處五年以下有期徒刑、拘役或科或併科一千元以下
罰金。
附表一：
┌──┬───────────────────────────────┐
│編號│發票人        支票號碼   金額       發票日                    │
│    │、付款人                                                      │
├──┼───────────────────────────────┤
│1.  │甲○○        PＺ0000000  000000元   92.10.17（未提示、未兌現）│
│2.  │彰化商業銀行  PＺ0000000  000000元   92.10.17（未提示、未兌現）│
│3.  │永康分行      PＺ0000000  000000元   92.10.30（未提示、未兌現）│
│4.  │              CＺ0000000  000000元   92.10.30（未提示、未兌現）│
│5.  │              CＺ0000000  000000元   92.10.30（未提示、未兌現）│
├──┼───────────────────────────────┤
│6.  │甲○○        CＺ0000000  000000元   92.10.30（未提示、未兌現）│
│7.  │彰化商業銀行  CＺ0000000  000000元   92.10.30（未提示、未兌現）│
│8.  │永康分行      CＺ0000000  000000元   92.10.30（未提示、未兌現）│
│9.  │              CＺ0000000  000000元   92.10.30（未提示、未兌現）│
│10. │              CＺ0000000  000000元   92.11.17（未提示、未兌現）│
├──┼───────────────────────────────┤
│11. │甲○○        CＺ0000000  000000元   92.11.17（未提示、未兌現）│
│12. │彰化商業銀行  CＺ0000000  000000元   92.11.30（未提示、未兌現）│
│13. │永康分行      CＺ0000000  000000元   92.11.30（未提示、未兌現）│
│14. │              CＺ0000000  000000元   92.11.17（未提示、未兌現）│
│15. │              CＺ0000000  000000元   92.11.30（未提示、未兌現）│
├──┼───────────────────────────────┤
│16. │甲○○        CＺ0000000  000000元   92.11.30（未提示、未兌現）│
│17. │彰化商業銀行  CＺ0000000  000000元   92.12.17（未提示、未兌現）│
│18. │永康分行      CＺ0000000  000000元   92.11.30（未提示、未兌現）│
│19. │              CＺ0000000  000000元   92.12.05（未提示、未兌現）│
│20. │              CＺ0000000  000000元   92.12.17（未提示、未兌現）│
├──┼───────────────────────────────┤
│21. │甲○○        CＺ0000000  000000元   92.12.30（未提示、未兌現）│
│22. │彰化商業銀行  CＺ0000000  000000元   92.12.17（未提示、未兌現）│
│23. │永康分行      CＺ0000000  000000元   92.12.17（未提示、未兌現）│
│24. │              CＺ0000000  000000元   92.12.30（未提示、未兌現）│
│25. │              CＺ0000000  000000元   92.12.30（未提示、未兌現）│
├──┼───────────────────────────────┤
│26. │甲○○        CＺ0000000  000000元   92.12.30（未提示、未兌現）│
│27. │彰化商業銀行  PＺ0000000  000000元   92.10.05（92.10.06兌現）  │
│28. │永康分行      PＺ0000000  000000元   92.10.05（92.10.06兌現）  │
│29. │              PＺ0000000  000000元   92.12.05（92.10.06兌現）  │
├──┼───────────────────────────────┤
│30. │黃國峰        BＺ0000000  000000元   92.12.10（未兌現）        │
│31. │萬泰商業銀行  BＺ0000000  000000元   92.12.10（92.12.26兌現）  │
│32. │東門分行      BＺ0000000  000000元   92.12.22（未兌現）        │
└──┴───────────────────────────────┘


司法院資訊處製作；財團法人民間司法改革基金會備份。
